臺灣高等法院臺南分院刑事判決　　　　　　　　　　　　　　　　　　　　行股
　　上　訴　人
　　即　被　告　乙　○　○
右上訴人因過失傷害案件，不服臺灣臺南地方法院九十年度交易字第四五０號中華民
國九十年十一月十五日第一審判決（起訴案號：臺灣臺南地方法院檢察署九十年度偵
字第七五０五號），提起上訴，本院判決如左：
    主      文
原判決關於乙○○部分撤銷。
乙○○因過失傷害人，處有期徒刑肆月，如易科罰金以參佰元折算壹日。緩刑貳年。
    事      實
乙○○於民國（下同）九十年四月三日凌晨二時四十分許，駕駛車牌八Ｊ－六０五七
號自用小客車，沿臺南市○○路，由東往西方向行駛，途經該路與裕信路設有交通號
誌之交岔路口時，本應注意汽車行駛時，駕駛人應注意車前狀況，並隨時採取必要之
安全措施，及閃光紅燈表示停車再開，車輛應減速接近，先停止於交岔路口前，讓幹
道車優先通行後認為安全時方得續行，且依當時情況又無不能注意之情事，詎竟疏未
注意遵行各該交通安全規則，於通過該交岔路口時，貿然加速行駛，未留意車輛及閃
光紅燈號誌之警示，隨時為停車之準備，適有甲○○（業經原審判處罪刑確定）駕駛
車牌ＱＫ－０一二八號自用小客車，亦疏未注意駕駛人駕駛汽車，應遵守道路交通標
誌、標線、號誌之指示，並注意車前狀況隨時採取必要之安全措施，及閃光黃燈表示
警告，車輛應減速接近注意安全小心通過之規定，沿裕信路由北向南行駛至該交岔路
口，致兩車均避煞不及發生碰撞，甲○○因而受有左髖股骨折、右手第四指骨折、胸
部挫傷、肋骨骨折、頭部外傷、頭皮裂傷、臉部裂傷等傷害。案經甲○○訴由臺南市
警察局第一分局報請臺灣臺南地方法院檢察署檢察官偵查起訴。
    理      由
一、上訴人即被告乙○○右揭過失傷害之犯罪事實，已迭據其先後在警訊及歷次偵審
    中供承不諱，核與告訴人甲○○先後在警訊及歷次偵審中所指訴之情節相符，並
    有道路交通事故調查報告表一紙、及交通事故蒐證照片十張，附於警卷足稽，且
    告訴人甲○○確因本件車禍致受有如事實欄所載之傷，亦有臺南市立醫院醫字第
    七七九六號診斷證明書一紙，附於警卷可佐。按汽車行駛時，駕駛人應注意車前
    狀況，並隨時採取必要之安全措施。又閃光黃燈表示警告，車輛應減速接近注意
    安全小心通過；閃光紅燈表示停車再開，車輛應減速接近先停止於交岔路口前，
    讓幹道車優先通行後認為安全時方得續行。道路交通安全規則第九十四條第三項
    ，及道路交通標誌標線號誌設置規則第二百一十一條第一項，分別定有明文。被
    告乙○○駕車於道路上行駛，自應注意遵行各該道路交通安全規則及道路交通標
    誌標線號誌設置規則，以防發生危險，且依當時情況亦無不能注意之情事，詎其
    竟疏未注意致肇本件車禍，其過失之咎，委難辭卸。又本件肇事責任經送臺灣省
    臺南區行車事故鑑定委員會鑑定結果，亦認被告乙○○行經設有閃光紅燈號誌肇
    事岔路口超速行駛，支線道未讓幹道車先行為肇事主因；告訴人甲○○駕駛小客
    車，行經設有閃光黃燈號誌肇事岔路口，未減速慢行，未注意車前狀況，為肇事
    次因。復有該委員會九十年八月十日南鑑字第九００八九八號函及所附之鑑定意
    見書一份，存於偵查卷為憑，被告乙○○確有過失，益信而有徵。雖告訴人甲○
    ○於本件車禍之發生亦與有過失，然被告乙○○之過失，既與告訴人甲○○之過
    失，併合而為本件車禍肇事之原因，即不得藉之免責。且被告乙○○之過失行為
    ，與告訴人甲○○所受之傷害結果間，復具相當之因果關係。本件事證已臻明確
    ，被告乙○○之犯行洵堪認定，應予依法論科。
二、核被告乙○○所為，係犯刑法第二百八十四條第一項前段之過失傷害罪。其於肇
    事後犯罪未被有偵查權之公務員或機關發覺前，即向警方坦承犯行，既有卷附之
    警訊筆錄為證，並進而接受法院裁判，應依自首規定減輕其刑。原審以被告乙○
    ○罪證明確，因予論罪科刑，固非無見；惟查被告乙○○於原審九十年十一月一
    日辯論終結後，即於同年月八日與告訴人甲○○達成民事和解，賠償該告訴人新
    臺幣三十六萬元，並已於同年月十三日，將該和解書陳報原審法院在案，此有該
    撤回告訴狀及和解書各影本存於原審卷足參，乃原判決於理由欄審酌被告乙○○
    之犯罪情狀時，竟仍認其肇事後未與告訴人甲○○，就民事損害賠償事宜達成和
    解，顯與事實不符而有未當。被告乙○○上訴意旨，執此指摘原審對其判決不當
    ，自為有理由，應由本院將原審此部分判決予以撤銷改判。爰審酌被告乙○○之
    素行、過失程度、告訴人甲○○亦與有過失、及其已與告訴人甲○○達成民事損
    害賠償和解、暨其犯後態度等一切情狀，仍對其量處有期徒刑四月，並諭知如易
    科罰金以三百元折算一日之標準。又其前未曾受有期徒刑以上刑之宣告，此有其
    全國前案紀錄表在卷足參，且其係偶因疏忽致肇本件事故，加以犯後已與告訴人
    甲○○達成民事和解，經該告訴人具狀撤回告訴在案，本院因認其經此偵審程序
    及為罪刑之宣告，當已足促其警惕，日後信無再犯之虞，其所受宣告之刑以暫不
    執行為適當，爰併依法宣告緩刑二年，以啟自新。
三、據上論斷，應依刑事訴訟法第三百六十九條第一項前段、第三百六十四條、第二
    百九十九條第一項前段，刑法第二百八十四條第一項前段、第六十二條前段、第
    四十一條第一項前段、刑法第七十四條第一款，罰金罰鍰提高標準條例第一條前
    段、第二條，判決如主文。
本案經檢察官曾顯智到庭執行職務。
中      華      民      國    九十一    年      二      月    二十六    日
                                  臺灣高等法院臺南分院刑事第二庭
                                      審判長法官  游  明  仁
                                            法官  蘇  重  信
                                            法官  林  永  茂
右正本證明與原本無異。
不得上訴。
                                      法院書記官  劉  岳  文
中      華      民      國    九十一    年      二      月    二十六    日
刑法第二百八十四條第一項：
因過失傷害人者，處六月以下有期徒刑、拘役或五百元以下罰金。致重傷者，處一年
以下有期徒刑、拘役或五百元以下罰金。
